臺灣彰化地方法院刑事判決　　　　　　　 94年度易字第344號
公　訴　人　臺灣彰化地方法院檢察署檢察官
被　　　告　甲○○　女　23歲.
　　　　　　　　　　身分證統一.
　　　　　　　　　　住彰化縣北.
上列被告因違反毒品危害防制條例案件，經檢察官提起公訴（94
年度毒偵字第1070號），被告於準備程序中就被訴事實為有罪之
陳述，經本院合議庭裁定改依簡式審判程序審理，並判決如下：
    主  文
甲○○連續施用第二級毒品，累犯，處有期徒刑拾月。
    事  實
一、甲○○前因施用毒品案件，經本院裁定送觀察、勒戒後，認
    有繼續施用毒品之傾向，由臺灣彰化地方法院檢察署檢察官
    聲請強制戒治並提起公訴，於民國89年8月11日經本院以89
    年度易字第689號判決判處有期徒刑4月確定；強制戒治部分
    則經本院以89年度毒聲字第1505號裁定令入戒治處所施以強
    制戒治，於89年9月2日停止戒治出所付保護管束，嗣經撤銷
    保護管束，於同年12月29日入所繼續施以強制戒治，已於90
    年7月21日執行完畢釋放；再因施用第1、2級毒品案件，於
    90年3月29日經本院以90年度訴字第138號判決分別判處有期
    徒刑6月、6月，應執行有期徒刑1年確定；另因持有毒品案
    件，經本院以89年度斗簡字第218號判決判處有期徒刑3月確
    定，前開3罪嗣經定應執行有期徒刑1年1月確定，並與前揭
    有期徒刑4月接續執行，已於91年7月17日假釋出監付保護管
    束，並於同年11月26日保護管束期滿未經撤銷假釋，視為執
    行完畢；再因施用毒品案件，於93年11月18日經本院以93年
    度員簡字第462號判決判處有期徒刑6月，並於同年12月15日
    確定（尚未執行）。猶不思悔改，於前揭強制戒治執行完畢
    釋放後5年內，復基於施用第2級毒品安非他命之概括犯意，
    自93年12月底某日起，至94年5月25日下午8時許止，在其位
    於彰化縣北斗鎮○○里○○路○段120巷29號之住所及彰化縣
    境內不特定道路旁之汽車上等處，以將安非他命置於球型玻
    璃吸管中，再點火加熱使產生煙霧吸用之方式，連續施用第
    2級毒品安非他命多次，頻率為每2、3天或每1星期施用1次
    。期間內於94年1月1日下午3時20分許，在彰化縣北斗鎮○
    ○路208號前為警查獲，及於本院審理中供出上情。
二、案經彰化縣警察局北斗分局報告臺灣彰化地方法院檢察署檢
    察官偵查起訴。
    理  由
一、被告甲○○於準備程序中，先就右揭犯罪事實為有罪之陳述
    ，且所犯係死刑、無期徒刑、最輕本刑為3年以上有期徒刑
    以外之罪，經本院合議庭依刑事訴訟法第273條之1第1項之
    規定，裁定由法官1人獨任進行簡式審判程序，合先敘明。
二、右揭犯罪事實，業據被告於本院審理中坦承不諱，且被告於
    前揭時地獲案後，經採其尿液送驗之結果，呈甲基安非他命
    陽性反應，有彰化縣警察局北斗分局委託檢驗尿液代號與真
    實姓名對照認證單、彰化縣衛生局94年1月10日煙檢字第
    940032號煙毒尿液檢驗成績書各1紙；再參以施用第2級毒品
    甲基安非他命極易成癮，並產生強烈心理渴求，極難戒絕，
    濫用後會有心悸、頭痛、胸痛、昏迷等症狀等情，足徵被告
    自白與事實相符，堪予採信。而被告前因施用毒品案件，經
    本院裁定送觀察、勒戒後，認有繼續施用毒品之傾向，再經
    本院以89年度毒聲字第1505號裁定令入戒治處所施以強制戒
    治，於89年9月2日停止戒治出所付保護管束，嗣經撤銷保護
    管束，於同年12月29日入所繼續施以強制戒治，已於90 年7
    月21日執行完畢釋放，有臺灣高等法院被告前案紀錄表1份
    在卷可按，被告於前揭強制戒治執行完畢釋放後5年內，再
    犯施用毒品犯行，亦堪認定。本案事證已臻明確，被告施用
    第2級毒品安非他命犯行堪予認定，應依法論科。
三、核被告所為，係犯毒品危害防制條例第10條第2項之施用第
    2級毒品罪。其為供己施用而於施用前持有安非他命之低度
    行為，為其施用之高度行為所吸收，不另論罪。又被告先後
    多次施用第2級毒品犯行，時間緊接，所犯為構成要件相同
    之罪名，顯係基於概括犯意反覆為之，應依連續犯之規定，
    論以一罪，並依法加重其刑。被告前開犯罪事實中，除於94
    年1月1日前4日內某時，施用安非他命1次之犯行經檢察官提
    起公訴外，其餘部分之犯行雖未據檢察官提起公訴，惟該部
    分犯行與起訴經本院論罪部分有連續犯裁判上一罪之關係，
    自為起訴效力所及，應由本院併予審理，附此敘明。又查被
    告曾因施用毒品案件，經本院以89年度易字第689號判決判
    處有期徒刑4月確定；再因施用第1、2級毒品案件，經本院
    以90年度訴字第138號判決分別判處有期徒刑6月、6月，應
    執行有期徒刑1年確定；另因持有毒品案件，經本院以89年
    度斗簡字第218號判決判處有期徒刑3月確定，前開3罪嗣經
    定應執行有期徒刑1年1月確定，並與前揭有期徒刑4月接續
    執行，已於91年7月17日假釋出監付保護管束，並於同年11
    月26日保護管束期滿未經撤銷假釋，視為執行完畢，有臺灣
    高等法院被告前案紀錄表乙紙附卷可憑，其受此有期徒刑執
    行完畢後，5年以內再犯有期徒刑以上之罪，為累犯，應依
    法遞予加重其刑。爰審酌被告前因施用毒品案件，經法院3
    次判刑確定，且前次施用毒品案件甫於93年12月15日判決確
    定，竟隨即於同月月底某日復行施用毒品，足見被告自制能
    力尚有未足，有接受相當期間監禁教化之必要，以促其及早
    矯正吸毒惡習；惟念及被告犯罪之動機、目的係因施用毒品
    之習性難以戒除，其犯罪手段僅係戕害自己之身心、施用毒
    品次數、時間及犯罪後雖坦承犯行，但係經本院通緝始到案
    之態度等一切情狀，量處如主文所示之刑，以資懲儆。
據上論斷，應依刑事訴訟法第273條之1第1項、第299條第1項前
段，毒品危害防制條例第10條第2項，刑法第11條前段、第56條
、第47條，判決如主文。
本案經檢察官楊忠城到庭執行職務。
中　　華　　民　　國　　94　　年　　5 　　月　　31　　日
                  刑事第一庭  法  官  吳  永  梁
右正本證明與原本無異。
如不服本判決，應於判決送達後10日內向本院提出上訴狀 (須附
繕本)。
中　　華　　民　　國　　94　　年　　5 　　月　　31　　日
                              書記官  陳  美  敏
附錄論罪科刑法條全文：
毒品危害防制條例第10條
施用第一級毒品者，處六月以上五年以下有期徒刑。
施用第二級毒品者，處三年以下有期徒刑。
